Images du répertoire du notaire Germain Angot pour l'étude XII
Archives nationales de France
Images du répertoire du notaire Germain Angot pour l'étude XII
5 juillet 1701 - 27 mars 1724
MC/RE/XII/7
Etude XII; Angot, Germain
Un registre
Archives nationales de France
Minutes et répertoires: la loi 2008-696 du 15 juillet 2008 relative aux archives a fixé à 75 ans à compter de la date de l'acte, ou à 25 ans à compter de la date du décès de l'intéressé si ce délai est plus bref, le délai de communication des minutes et répertoires des notaires; ce délai est porté à 100 ans à compter de la date de l'acte si le document se rapporte à un mineur (code du Patrimoine, articles L213-2, 4e d et 5e).
Autres documents de l'étude (dossiers de clients, comptabilité...): s'agissant d'archives privées, ces documents sont communicables selon les modalités fixées par le déposant ou le donateur.
Certains documents ne sont pas accessibles sous leur forme originale en raison de leur mauvais état de conservation.
Registre entré aux Archives nationales en 1933.
Ce répertoire comporte 360 feuillets et fait partie d'un registre de 452 feuillets de papier manuscrits, hauteur 36 x largeur 25 cm folioté par le notaire. Le registre est en bon état.
Registre folioté en 2003 (foliotation non visible à l'écran)
Images des répertoires de l’étude XII
Archives de l'étude XII
répertoire d'officier public ministériel
- Répertoire chronologique pour la période du 5 juillet 1701 au 27 mars 1724, 5 juillet 1701 - 27 mars 1724; MC/RE/XII/7
  Le registre contient aussi le répertoire de Claude Etienne Hargenvilliers pour la période du 28 mars 1724 au 25 février 1728.
  Le répertoire contient les informations suivantes: 1. date du jour; 2. nature de l'acte; 3. nom, prénom des parties.
  répertoire
  - Liste chronologique des actes pour la période du 5 juillet au 31 décembre 1701, 5 juillet - 31 décembre 1701; 1 r°-10 r°; 10 feuillets
  - Liste chronologique des actes pour la période du 3 janvier au 31 décembre 1702, 3 janvier - 31 décembre 1702; 11 r°-28 v°; 18 feuillets
  - Liste chronologique des actes pour la période du 2 janvier au 31 décembre 1703, 2 janvier - 31 décembre 1703; 30 r°-45 r°; 16 feuillets
  - Liste chronologique des actes pour la période du 2 janvier au 31 décembre 1704, 2 janvier - 31 décembre 1704; 46 r°-58 r°; 13 feuillets
  - Liste chronologique des actes pour la période du 2 janvier au 31 décembre 1705, 2 janvier - 31 décembre 1705; 59 r°-74 r°; 16 feuillets
  - Liste chronologique des actes pour la période du 2 janvier au 31 décembre 1706, 2 janvier - 31 décembre 1706; 75 r°-88 r°; 14 feuillets
  - Liste chronologique des actes pour la période du 4 janvier au 30 décembre 1707, 4 janvier - 30 décembre 1707; 89 r°-101 v°; 13 feuillets
  - Liste chronologique des actes pour la période du 2 janvier au 31 décembre 1708, 2 janvier - 31 décembre 1708; 103 r°-114 v°; 12 feuillets
  - Liste chronologique des actes pour la période du 1er janvier au 31 décembre 1709, 1er janvier - 31 décembre 1709; 116 r°-129 v°; 14 feuillets
  - Liste chronologique des actes pour la période du 1er janvier au 31 décembre 1710, 1er janvier - 31 décembre 1710; 131 r°-143 v°; 13 feuillets
  - Liste chronologique des actes pour la période du 2 janvier au 31 décembre 1711, 2 janvier - 31 décembre 1711; 144 r°-158 v°; 15 feuillets
  - Liste chronologique des actes pour la période du 1er janvier au 31 décembre 1712, 1er janvier - 31 décembre 1712; 159 r°-172 v°; 14 feuillets
  - Liste chronologique des actes pour la période du 2 janvier au 31 décembre 1713, 2 janvier - 31 décembre 1713; 174 r°-189 v°; 16 feuillets
  - Liste chronologique des actes pour la période du 1er janvier au 31 décembre 1714, 1er janvier - 31 décembre 1714; 191 r°-217 v°; 27 feuillets
  - Liste chronologique des actes pour la période du 2 janvier au 31 décembre 1715, 2 janvier - 31 décembre 1715; 219 r°-232 r°; 14 feuillets
  - Liste chronologique des actes pour la période du 1er janvier au 31 décembre 1716, 1er janvier - 31 décembre 1716; 233 r°-247 r°; 15 feuillets
  - Liste chronologique des actes pour la période du 2 janvier au 31 décembre 1717, 2 janvier - 31 décembre 1717; 248 r°-259 v°; 12 feuillets
  - Liste chronologique des actes pour la période du 4 janvier au 31 décembre 1718, 4 janvier - 31 décembre 1718; 261 r°-277 r°; 17 feuillets
  - Liste chronologique des actes pour la période du 5 janvier au 31 décembre 1719, 5 janvier - 31 décembre 1719; 278 r°-297 v°; 20 feuillets
  - Liste chronologique des actes pour la période du 1er janvier au 31 décembre 1720, 1er janvier - 31 décembre 1720; 298 r°-324 v°; 27 feuillets
  - Liste chronologique des actes pour la période du1er janvier au 31 décembre 1721, 1er janvier - 31 décembre 1721; 326 r°-336 r°; 11 feuillets
  - Liste chronologique des actes pour la période du 4 janvier au 31 décembre 1722, 4 janvier - 31 décembre 1722; 337 r°-347 r°; 11 feuillets
  - Liste chronologique des actes pour la période du 3 janvier au 31 décembre 1723, 3 janvier - 31 décembre 1723; 348 r°-355 v°; 8 feuillets
  - Liste chronologique des actes pour la période du 3 janvier au 27 mars 1724, 3 janvier - 27 mars 1724; 357 r°-360 r°; 4 feuillets